【裁判字號】    89,易,709
【裁判日期】    890323
【裁判案由】    傷害
【裁判全文】
臺灣臺南地方法院刑事判決                          八十九年度易字第七九號
    公  訴  人  臺灣台南地方法院檢察署檢察官
    被      告  甲○○
右列被告因傷害案件，經檢察官提起公訴（八十九年度偵字第五九０號），本院判決
如左：
    主  文
甲○○傷害人之身體，處有期徒刑參月，如易科罰金，以參佰元折算壹日。
    事  實
一、甲○○與乙○○為夫妻關係，互為家庭成員，感情不睦。甲○○於民國八十八年
    十月二十九日零時三十分許，酒後因細故與乙○○起爭執，竟基於傷害人身體之
    犯意，在其台南市○○○路○段三八０巷五十五弄六號三樓之住處，用手猛推並
    毆打其妻乙○○，致乙○○受有左腿瘀血、右膝紅腫、右腳二處瘀血、右臀部二
    處瘀血等傷害。
二、案經告訴人乙○○訴由台南市警察局第一分局報請台灣台南地方法院檢察署檢察
    官偵查起訴。
    理  由
一、訊據被告甲○○對於右揭時、地用手猛推告訴人乙○○等事實固不否認，惟矢口
    否認有何傷害之犯行。辯稱：伊只有用手推乙○○，應不致於使她受到如此之傷
    害云云。經查：右揭事實業據告訴人乙○○於警訊、偵查中指訴甚詳，且告訴人
    受有上揭傷害，亦有台南市立醫院出具之診斷證明書一紙在卷可資佐證，再查，
    被告到庭亦自承其從事建築業，手勁很大，且當天又有喝酒，情緒不佳，而告訴
    人又相當嬌小，顯見告訴人當天所受之傷應確係因被告推打所造成者無疑，是被
    告上開所辯，乃屬事後卸責之詞，不足採信。本件事證明確，被告犯行堪以認定
    。
二、按配偶為家庭成員，家庭成員間實施身體或精神上不法侵害之行為者，均屬家庭
    暴力，而家庭成員間故意實施家庭暴力行為而成立其他法律所規定之犯罪，則成
    立家庭暴力罪，家庭暴力防治法第三條第一款、第二條第一項、第二項定有明文
    。本件被告甲○○傷害其配偶即告訴人乙○○之身體，所為係觸犯上開規定之家
    庭暴力罪，應成立刑法第二百七十七條第一項之傷害罪。爰審酌被告犯罪之動機
    、目的、手段、所生危害、犯後態度等一切情狀，量處如主文所示之刑，並諭知
    易科罰金折算標準，以資懲儆。
據上論斷，應依刑事訴訟法第二百九十九條第一項前段，刑法第二百七十七條第一項
、第四十一條，罰金罰鍰提高標準條例第一條前段、第二條，判決如主文。
本案經檢察官田幸豔到庭執行職務。
中    華    民    國      八十九      年      三      月      二十三    日
                              臺灣臺南地方法院刑事第二庭
                                      法  官  林臻嫺
右正本證明與原本無異
如不服本判決應於送達後十日內向本院提出上訴狀
                                      書記官  黃若萍
中    華    民    國      八十九   年      三       月    二十三      日
附錄本案論罪科刑法條全文：
刑法第二百七十七條第一項：傷害人之身體或健康者，處三年以下有期徒刑、拘役或
                          一千元以下罰金。


司法院資訊處製作；財團法人民間司法改革基金會備份。
